# 境外子公司财务费用-汇兑损益直接结转至外币折算差额？

提问人：yuemeizhou2010 时间：2019-01-08 20:49:29
请问下境外子公司财务费用-汇兑损益是否可以直接结转至外币折算差额里？能这样操作吗？哪位大神能回复下我

回答人：chenyiwei
一般不可以。“财务费用——汇兑损益” 是将本位币以外的货币金额折算为本位币所产生的差额，而 “其他综合收益——外币报表折算差额” 是将本位币表示的金额折算为外币金额所产生的差额，两者性质不同。
唯一的特例是：母公司向境外经营子公司提供长期资金支持（在可预见的未来不会要求归还），事实上构成了对境外经营净投资的一部分，此时在合并报表层面可将该项长期应收款在母公司单户表中确认的财务费用——汇兑损益转入外币报表折算差额中，与子公司层面的该项其他综合收益对抵。